臺灣基隆地方法院刑事判決　　　　　　　 94年度易字第529號
公　訴　人　臺灣基隆地方法院檢察署檢察官
被　　　告　乙○○
上列被告因家庭暴力罪之傷害案件，經檢察官聲請以簡易判決處
刑（94年度偵字第4177號），本院認為不宜，改依通常程序進行
審理，並判決如下：
    主  文
本件公訴不受理。
    理  由
一、公訴即原聲請簡易判決處刑意旨詳如聲請簡易判決處刑書（
    如附件）所載。
二、按告訴乃論之罪，告訴人於第一審辯論終結前得撤回告訴；
    又告訴經撤回者，應諭知不受理之判決，刑事訴訟法第二百
    三十八條第一項、第三百零三條第三款分別定有明文。
三、查本件被告乙○○被訴傷害案件，公訴人認係觸犯刑法第二
    百七十七條第一項之傷害罪嫌，依同法第二百八十七條前段
    規定，須告訴乃論。茲因雙方業已達成和解，告訴人甲○○
    並於本院簡易庭調查時，當庭陳明撤回告訴（參見本院94年
    度基簡字第940 號刑事卷附調查筆錄），按諸前開說明，本
    件即應為不受理之諭知。茲本件既因告訴人撤回告訴，而查
    有刑事訴訟法第四百五十一條之一第四項但書所列不宜逕以
    簡易判決處刑之事由，爰依職權改依通常程序進行審理，並
    不經言詞辯論，逕為不受理判決之諭知。
據上論斷，應依刑事訴訟法第四百五十二條、第三百零三條第三
款、第三百零七條，判決如主文。
中　　華　　民　　國　　94　　年　　11　　月　　30　　日
                  刑事第三庭審判長法  官　王福康
                                  法  官  何怡穎
                                  法  官  王慧惠
以上正本證明與原本無異。
對於本件判決如有不服，應於收受送達後10日內，向本院提出上
訴書狀，上訴於臺灣高等法院，並按他造當事人之人數附具繕本
。
中　　華　　民　　國　　94　　年　　11　　月　　30　　日
                                  書記官　王一芳
附件：
臺灣基隆地方法院檢察署檢察官聲請簡易判決處刑書
　　　　　　　　　　　　　　　　　　　94年度偵字第4177號
　　被　　　告　乙○○　男　20歲（民國○○年○月○○日生）
　　　　　　　　　　　　住基隆市○○區○○街53號
　　　　　　　　　　　　國民身分證統一編號：Ｚ000000000號
上列被告因傷害案件，業經偵查終結，認為宜以簡易判決處刑，
茲敘述犯罪事實及證據並所犯法條如下：
　　　　 犯罪事實
一、乙○○與甲○○係夫妻關係，乙○○於94年9月27日即離家
 　 至基隆巿南榮路女性友人家居住，甲○○接獲朋友告知，遂
 　 於9月28日早上至基隆巿南榮路附近尋找，見乙○○駕駛之
 　 自小客車停放在南榮路117巷及南新巷口，遂在場等候。至
 　 同日6時30分許，乙○○與女性友人前往駕駛上開自小客車
    ，甲○○見狀與乙○○發生口角，乙○○竟基於傷害故意，
　　推倒甲○○後，以手拉其頭髮及後領在地上拖行，並以拳頭
　  毆打其臉部及身體，致其受有頭部外傷併發左側頭皮血腫、
　  右上唇鈍挫傷併發裂傷約1公分、上背、雙手上臂、雙膝及
　  兩側腳掌多處鈍挫傷、抓傷及擦傷之傷害。
二、案經甲○○訴由基隆巿警察局第一分局報告偵辦。
　　　　證據並所犯法條
一、被告乙○○經傳未到，惟在警詢中矢口否認有何傷害犯行，
　  辯稱：她以自己頭部撞地上云云，惟查：上開傷害事實，業
　  據告訴人甲○○到庭指訴歷歷，且有長庚醫院診斷證明書 1
　  紙附卷可參。被告所辯顯為卸責之詞，不足採信，其犯嫌堪
　  予認定。
二、核被告所為，係犯刑法第277條第1項之傷害罪嫌。
三、依刑事訴訟法第451條第1項聲請逕以簡易判決處刑。
　　 此　致
臺灣基隆地方法院基隆簡易庭
中　　華　　民　　國　　94　　年　　11　　月　　8 　　日
　　　　　　　　　　　　　　　檢察官　吳　佳　齡
本件正本證明與原本無異
中　　華　　民　　國　　94　　年　　11　　月　　11　　日
　　　　　　　　　　　　　　　書記官　林　亮　珠
附錄所犯法條：
刑法第277條第1項
　　 傷害人之身體或健康者，處3年以下有期徒刑、拘役或1千元
　　 以下罰金。
